臺灣臺北地方法院民事判決　　　　　　　　　　　　九十二年度訴字第五三六五號
　　原　　　告　超越公寓大廈管理維護股份有限公司
　　法定代理人　乙○○
　　訴訟代理人　戊　○
　　　　　　　　甲○○
　　被　　　告　歐洲愛樂公寓大廈管理委員會
　　法定代理人　己○○
　　訴訟代理人　蘇漢祥律師
右當事人間損害賠償事件，本院於民國九十三年一月十二日言詞辯論終結，判決如左
：
    主  文
原告之訴及假執行之聲請均駁回。
訴訟費用由原告負擔。
    事實及理由
一、原告之聲明：(1)被告應給付原告新台幣（下同）一百零三萬五千元及自起訴狀繕
    本送達翌日起至清償日止，按年息百分之五計算之利息。(2)願供擔保請准宣告假
    執行。並陳述：
  (1)被告於民國九十一年九月二十八日與原告簽定委託合約書，就位於台北縣中和市
    ○○路二十五、二十七、二十九、三十一、三十三號之歐洲愛樂社區委託原告提
    供安全服務事務之管理，依兩造合約書第一條約定「本契約有效期間三個月：自
    九十一年十月一日起至九十一年十二月三十一日。前項期間屆滿前一個月，任一
    方如未以書面通知他方終止契約，本契即視同續約一年」，茲被告未於九十一年
    十一月三十日以書面通知原告終止契約，故兩造之契約視為延長一年，即至九十
    二年十二月三十一日止。
  (2)依合約第八條第三項約定「委託期間非雙方同意及非有特別理由，任何一方不得
    片面終止本約，如雙方中任何一方於契約期間內有特別理由而有意提前終止時必
    須提出明確證明，並應於一個月前以書面通知對方，並經雙方認可後終止，否則
    必須負責賠償對方在未完成契約內之損失」，經查被告於上開合約有效期間，未
    經原告認可，竟於九十一年十二月二十八日片面向原告終止契約，並於九十一年
    十二月三十一日凌晨零時後拒絕原告人員到該社區提供安全服務，依兩造合約第
    八條後段約定「負責賠償對方在未完成契約內之損失」，被告應賠償原告一年之
    損失共一百零三萬五千元。
二、被告之聲明：原告之訴駁回，如受不利判決願供擔保請准宣告免假執行。並答辯
    ：
  (1)「歐洲愛樂公寓大廈管理委員會」於九十一年九月三十日經台北縣中和市公所以
    北中民字第四六○○四號公寓大廈管理組織報備證明書核准報備在案，並於九十
    二年五月二十四日改選主任委員為己○○，並經報備在案。
  (2)被告於九十一年十一月二十八日「歐洲愛樂第一屆第七次管理委員會會議」，出
    席人員除委員九人外，另有原告派遣之孫志強總幹事、張經理春山、呂鴻淵等人
    與會，並由孫志強總幹事負責會議記錄，其決議：「超越公司各項管理、警衛、
    清潔二個月來缺失很多雖有進步，但尚未達到社區要求標準，目前剩下一個月試
    用期，必須做出具體實績，限期完成社區工作，才有續約機會」、「請周錦素委
    員負責進行保全招商事宜在九十一年十二月十五日完成廠商初步審核，屆時開會
    決定是否公開招標或是續約」，再參以主委證稱係爭合約只約定試用期限三個月
    ，足證兩造間之合約為試用契約，於九十一年十二月三十一日期滿，並無所謂在
    屆滿前一個月，任一方如未以書面通知他方終止契約，本契約即視同續約一年之
    約定。
  (3)在九十一年十二月十七日「歐洲愛樂第一屆第二次管理委員會臨時會議」，出席
    人員除委員十人外，另有原告公司派遣之孫志強總幹事、助理蘇秀菊、張春山經
    理、呂鴻淵、張國榮先生等人與會，議題討論第三條第一項決議內文為：「社區
    與保全管理公司之合約於本（十二）月底屆滿，經討論目前超越公司在社區之多
    項服務均無法達到要求，依上次會議決議應循求多家公司重新比較擇一簽定合作
    契約」；第二項決議內文為：「請連晟、中興、漢威、喬信、超越等保全管理公
    司作完簡報」；第三項決議內文為：「保全管理公司將由委員於委員考酌住戶意
    見後於一週內再作表決、由適合之公司來服務社區」，足證明該係爭契約屬試用
    契約，於九十一年十二月三十一日期滿，況原告亦與其他公司參與被告在九十一
    年十二月十七日之招標保全管理公司簡報工作，如果契約未終止，則原告不必積
    極參與該次之簡報，原告又何必需參加招標工作？
  (4)被告第一屆管理委員會於九十一年十二月二十八日以歐愛字第一二二八○一號函
    通知原告，契約於九十一年十二月三十一日期限到後不再續約，並由總幹事陳建
    彰負責擬稿發文。嗣即收受原告委託黃良池律師所發之九十一年十二月三十日華
    字第一二三○號律師函，及原告所發之九十一年十二月三十日超越外函字第九一
    ○六八號函。被告第一屆主委即裁示於當日晚上七時三十分與原告派任之張春山
    經理、曾賢煙經理、張國榮副理等人合意達成協議條款為：雙方合意自九十一
    年十二月三十一日終止試用合約。自九十一年十二月三十一日晚間七時，無條
    件撤哨，並完成點交事宜。撤哨當時甲方應一併支付乙方九十一年十二月份之
    約定管理費用。並於隔日予以公告住戶知悉。詎原告於十二月三十一日傳真乙份
    「聲明書」欲否認於前日之合意，並要求賠償一個月之服務費。惟被告已依兩造
    九十一年十二月三十日之協議付清管理費，原告也依約辦理交接、點交事宜，原
    告之十二月三十一日「聲明書」，係其事後反悔，被告並未同意其要求。再者公
    司之經理人，在執行職務範圍內，亦為公司負責人，被告已與原告張春山經理、
    曾賢煙經理、張國榮副理等人合意終止系爭契約，兩造間已無契約存在。
三、原告主張被告於九十一年九月二十八日與其簽定三個月之委託合約，就位於台北
    縣中和市○○路二十五、二十七、二十九、三十一、三十三號之歐洲愛樂社區委
    託原告提供安全服務事務之管理，三個月期間自九十一年十月一日起至九十一年
    十二月三十一日止等情，業據其提出委託合約書為證，被告對之並不爭執，堪信
    此部分為真實。
四、原告另主張依契約第一條第二項「前項期間屆滿前一個月，任一方如未以書面通
    知他方終止契約，本契即視同續約一年」之約定，被告未於九十一年十一月三十
    日前以書面通知原告終止契約，契約視為延長一年應至九十二年十二月三十一日
    始終止云云。惟查：
  (1)被告於九十一年十一月二十八日曾召開「歐洲愛樂第一屆第七次管理委員會會議
    」，出席人員除管理委員九人外，另有原告公司所派遣之人員即孫志強總幹事、
    張經理春山、呂鴻淵等人與會，並由孫志強總幹事負責會議記錄，於該次會議中
    已達成決議：「超越公司（即指原告）各項管理、警衛、清潔二個月來缺失很多
    雖有進步，但尚未達到社區要求標準，目前剩下一個月試用期，必須做出具體實
    績，限期完成社區工作，才有續約機會」、「請周錦素委員負責進行保全招商事
    宜在九十一年十二月十五日完成廠商初步審核，屆時開會決定是否公開招標或是
    續約」，有會議紀錄附卷可參（第二十四頁），由此會議紀錄可知，被告已表明
    原告必需改善其服務績效，始能爭取續約之機會，被告明顯並非無條件同意原告
    續約。
  (2)另於九十一年十二月十七日「歐洲愛樂第一屆第二次管理委員會臨時會議」，出
    席人員除管理委員十人外，另有原告公司派遣之孫志強總幹事、張春山經理、呂
    鴻淵、張國榮等人與會，在第三項議案「管理（保全）合約續、改聘事宜」，亦
    決議：「社區與超越保全管理公司之合約於本（十二）月底屆滿，經討論目前超
    越公司在社區之多項服務均無法達到要求，依上次會議決議應循求多家公司重新
    比較擇一簽定合作契約、請連晟、中興、漢威、喬信、超越等保全管理公司作完
    簡報、保全管理公司將由委員於委員考酌住戶意見後於一週內再作表決、由適合
    之公司來服務社區」，亦有會議紀錄足憑（第二十六頁），原告亦不否認曾參與
    簡報，如果兩造之契約並未於九十一年十二月三十一日期滿終止。原告又豈會在
    三個月的期限屆至前，即九十一年十二月十七日與其他保安公司參加被告之保全
    管理招標之簡報作業？原告會派員參加被告保全招標之簡報作業，其目的應係希
    望能繼續爭取下一個保全服務之合約，如果兩造之契約已自動延長一年，原告應
    無參加招標簡報作業之必要，故原告所指契約自動延長一年，與其參與招標簡報
    之行動不合。
  (3)參諸證人丙○○（被告前主任管理委員）證稱：「（知否被告有與原告簽訂契約
    ？）剛開始有簽一個三個月的試用契約，後來就都沒有簽」、「（十二月三十一
    日契約屆期時，有無通知原告？）當時我們持續有開會議，是在九十一年的十一
    月底到十二月間，會議記錄裡面有註明不要再簽訂契約，而且已經決定要另外找
    一家保全公司，當時保全公司的人員有到場，十一月二十八日原告出席的人員有
    呂鴻淵、張春山還有孫志強總幹事，十二月十七日出席的人員是呂鴻淵、張春山
    、張國榮」等語（詳第五十二頁）；證人丁○○（被告前副主任管理委員）亦證
    稱：「（知否管委會有與原告簽訂一個保全契約？）我知道，這個契約簽訂三個
    月，這是試用約，當時主委要我找幾家公司招標」、「（試用約期滿有無辦理續
    約？）沒有。這部分在十一月二十八日有開會通知原告不再續約」、「（訊問證
    人提示聲明書有何意見？）這是我代表被告與原告公司洽談的，當時原告公司的
    呂鴻淵、孫志強、張春山都有到場」等語（第五十三頁）。證人丙○○、丁○○
    之證述，與前揭會議紀錄內容相符，且證人所稱之呂鴻淵、孫志強、張春山亦確
    實屬於原告之員工，故原告於九十一年十一月二十八日派員出席管理委員會會議
  　時，應該已知悉被告不願意再續約。
  (4)被告於九十一年十二月三十日與原告派任之張春山經理、曾賢煙經理、張國榮副
    理等人就終止契約再次協議，雙方達成協議條款：雙方合意自九十一年十二月
    三十一日終止試用合約。自九十一年十二月三十一日晚間七時，無條件撤哨，
    並完成點交事宜。撤哨當時甲方（即被告）應一併支付乙方（即原告）九十一
    年十二月份之約定管理費用等，有聲明書足稽（第三十三頁），證諸由被告所提
    出之轉帳傳票及存摺紀錄（第六○頁），其結算應給付原告之服務費三十三萬七
    千五百元亦於九十一年十二月三十一日轉帳匯款，與聲明書所記載協議內容相符
    ，故本院認為兩造最遲於九十一年十二月三十日已就三個月試用期限屆滿後不再
    續約，達成協議，並且已結算應給付之費用。原告主張兩造之契約應該自動延長
    一年乙節，明顯與事實不符。
五、綜上所述，兩造間之保全管理契約已於九十一年十二月三十一日試用契約屆滿而
    終止，且兩造已結算服務費用三十三萬七千五百元，亦已於當日轉帳匯款完畢，
    原告再提起本件訴訟，請求被告賠償一年損失共一百零三萬五千元及自起訴狀繕
    本送達翌日起至清償日止，按年息百分之五計算之利息，為無理由，應予駁回。
    原告之訴既經駁回，其假執行之聲請亦失所附麗，應一併駁回之。
六、因本案事證已臻明確，兩造其餘主張陳述及所提之證據，均毋庸再予審酌，附此
    敘明。
七、訴訟費用負擔之依據：民事訴訟法第七十八條。
中　　　華　　　民　　　國　　九十三　　年　　　一　　　月　　三十　　　日
                    　　　　　　　民事第一庭  法  官    呂淑玲
正本係照原本作成
如對本判決上訴，須於判決送達後廿日內向本院提出上訴狀
中　　　華　　　民　　　國　　九十三　　年　　　一　　　月　　三十　　　日
                                  　　        書記官    方美雲
